【裁判字號】    97,消債更,335
【裁判日期】    970814
【裁判案由】    聲請更生程序
【裁判全文】
臺灣高雄地方法院民事裁定           97年度消債更字第335號
聲  請  人  甲○○
                        1號
上列當事人聲請更生程序事件，本院裁定如下：
    主  文
聲請人甲○○自民國九十七年八月十四日下午四時起開始更生程
序。
命司法事務官進行本件更生程序。
    理  由
一、聲請意旨略以：聲請人前與如附表所示之銀行成立消費借貸
    契約，致積欠如附表所示無擔保債務合計新台幣（下同）1,
    627,441 元，嗣因聲請人無法清償債務，遂於民國95年6 月
    27日，依金融主管機關協調成立之中華民國銀行公會會員辦
    理消費金融案件無擔保債務協商機制，與如附表所示之債權
    銀行達成分期還款協議，同意自95年7 月起，以無息分80期
    ，每月償還18,064元之方式清償債務。惟聲請人每月薪資僅
    約20,000元，本即無法依協議按月償還金額，而現每月薪資
    亦僅約22,000元，實無能力協助聲請人依協議償還金額，聲
    請人實有不可歸責之事由致履行顯有重大困難，爰聲請本院
    准予裁定更生等語。
二、按債務人不能清償債務或有不能清償之虞者，得依本條例所
    定更生程序，清理其債務；債務人無擔保或無優先權之債務
    總額未逾1,200 萬元者，於法院裁定開始清算程序或宣告破
    產前，得向法院聲請更生；法院開始更生程序之裁定，應載
    明其年、月、日、時，並即時發生效力；法院裁定開始更生
    或清算程序後，得命司法事務官進行更生或清算程序，必要
    時得選任律師、會計師或其他適當之自然人或法人一人為監
    督人或管理人；債務人對於金融機構因消費借貸、自用住宅
    借款、信用卡或現金卡契約而負債務，在聲請更生或清算前
    ，應提出債權人清冊，以書面向最大債權金融機構請求協商
    債務清償方案並表明共同協商之意旨；債務人與金融機構協
    商成立者，不得聲請更生或清算，但因不可歸責於己之事由
    ，致履行顯有重大困難者，不在此限；本條例施行前，債務
    人依金融主管機關協調成立之中華民國銀行公會會員辦理消
    費金融案件無擔保債務協商機制與金融機構成立之協商，準
    用前項之規定，消費者債務清理條例第3 條、第42條第1 項
    、第45條第1 項、第16條第1 項、第151 條第1 項、第5 項
    、第6 項分別定有明文。
三、聲請人就其主張每月實際收入約22,000元、積欠債權人如附
    表所示債務及無財產之事實，已提出協議書、無擔保債務還
    款計畫及財團法人金融聯合徵信中心之個人信用報告回覆書
    、95、96年度綜合所得稅各類所得資料清單、財產歸屬資料
    清單、薪資存摺各1 份為證，經核大致相符，堪信為真實，
    是聲請人已不能清償債務一事，應可認定。
四、聲請人主張因依協商內容，應按月償還18,046元之事實，有
    協議書為證，堪信為真。本院衡酌聲請人每月收入約為22,0
    00元，若依約按月償還欠款，則聲請人每月僅餘不足4,000
    元可作為聲請人之日常生活費用，相較於內政部公告之97年
    度臺灣省低收入戶最低生活費每人每月9,829 元，堪認聲請
    人如依協議持續償還，確有顯然無法維持生活之情。從而，
    本件聲請人無法依協議繼續償還，係因客觀收入不足所致，
    非因協議後故意有浪費或其他不利償還之行為，應認確係因
    不可歸責於聲請人之事由，致履行顯有重大困難。
五、綜上所述，本件聲請人有如附表所示之債務未逾1,200 萬元
    ，且其未經法院裁定開始清算程序或宣告破產，業經本院查
    明在案，有查詢表、前案紀錄表各1 份附卷可按，聲請人雖
    與金融機構協商成立償還協議，後因不可歸責於己之事由，
    致履行顯有重大困難，則其聲請更生，並無不合，應予准許
    。
六、依消費者債務清理條例第11條第1 項、第45條第1 項、第16
    條第1 項，裁定如主文。
中    華    民    國    97    年    8     月    14    日
              民事第五庭    法      官  林勇如
上為正本係照原本作成。
本件不得抗告。
本裁定已於民國97年8月14日下午4時公告。
中    華    民    國    97    年    8     月    14    日
                            書  記  官  吳韻芳
附表：債權人清冊
┌──┬────────────┬────────┐
│編號│債權人                  │金額（新臺幣）  │
├──┼────────────┼────────┤
│一  │華南商業銀行            │87,000元        │
├──┼────────────┼────────┤
│二  │國泰世華商業銀行        │188,386元       │
├──┼────────────┼────────┤
│三  │渣打國際商業銀行        │258,000元       │
├──┼────────────┼────────┤
│四  │萬泰商業銀行            │183,241元       │
├──┼────────────┼────────┤
│五  │中國信託商業銀行        │910,814元       │
├──┴────────────┼────────┤
│合               計           │1,627,441元     │
└───────────────┴────────┘


司法院資訊處製作；財團法人民間司法改革基金會備份。
